【裁判字號】    98,裁,3156
【裁判日期】    981210
【裁判案由】    石油管理法
【裁判全文】
最  高  行  政  法  院  裁  定
                                      98年度裁字第3156號
聲  請  人  宏廣儀工業股份有限公司
代  表  人  甲○○
上列聲請人因與相對人經濟部間石油管理法事件，對於中華民國
98年7月9日本院98年度裁字第1724號裁定，聲請再審，本院裁定
如下：
    主  文
再審之聲請駁回。
再審訴訟費用由聲請人負擔。
    理  由
一、按對於確定裁定聲請再審，應依行政訴訟法第283條準用第
    277條第1項第4款之規定表明再審理由，此為必須具備之程
    式。所謂表明再審理由，必須指明確定裁定有如何合於再審
    事由之具體情事，始為相當。倘僅泛言有何條款之再審事由
    ，而無具體情事者，尚難謂已合法表明再審理由。如未表明
    再審理由，法院無庸命其補正。
二、本件聲請人主張本院98年度裁字第1724號確定裁定（下稱原
    確定裁定）有行政訴訟法第273條第1項第1款及第13款所定
    事由，對之聲請再審，其聲請意旨略以：(一)本案查獲之員警
    非專業人員，卻以生銹鐵罐私自由濾清器底部採樣2公升並
    分裝2瓶，且以沒有油樣標籤濾清器底部油品送驗之結果作
    為證物，顯與經濟部訂定之「石油製品查驗作業要點」牴觸
    ，其所採油樣自不能作為檢驗及裁罰之依據。又本案被扣押
    之柴油經相對人於民國（下同）97年7月7日發函給聲請人，
    要求將扣押油品運交給台塑石化股份有限公司（下稱台塑石
    化）執行沒入處分，台塑石化在執行沒入過程中再抽取扣押
    油料檢驗，其檢驗報告含硫的分析結果為「0.0064」，低於
    法定柴油含硫量「0.035」之標準，由此可證該批92年3月3
    日被扣押柴油符合國家標準。此項檢驗報告之複驗結果，顯
    足以影響前訴訟程序裁判之認定。(二)聲請人並無違法之故意
    ，相對人未於處分書中敘明其認定依據，逕認聲請人為故意
    ，而予裁罰，其適用法規未具理由，顯有違誤。而原審法院
    93年度訴字第1679號判決、95年度再字第134號判決、本院
    95年度判字第1900號判決、97年度裁字第3152號裁定、98年
    度裁字第226號裁定及原確定裁定，均忽略聲請人之訴求，
    適用法規亦有錯誤云云。經核其聲請狀內表明之再審理由，
    無非說明其對於前訴訟程序確定裁判不服之理由，而對於原
    確定裁定以其未合法表明再審理由而駁回其再審之聲請，究
    有如何合於行政訴訟法第273條第1項第1款及第13款規定之
    具體情事，則未據表明，依上開規定及說明，其聲請自非合
    法。
三、據上論結，本件聲請為不合法。依行政訴訟法第283條、第
    278條第1項、第104條、民事訴訟法第95條、第78條，裁定
    如主文。
中    華    民    國    98    年    12    月    10    日
                    最高行政法院第四庭
                        審判長法官  劉  鑫  楨
                              法官  黃  淑  玲
                              法官  劉  介  中
                              法官  曹  瑞  卿
                              法官  陳  鴻  斌
以  上  正  本  證  明  與  原  本  無  異
中    華    民    國    98    年    12    月    14    日
                              書記官  吳  玫  瑩


司法院資訊處製作；財團法人民間司法改革基金會備份。
